【裁判字號】    98,上易,486
【裁判日期】    980324
【裁判案由】    竊盜
【裁判全文】
臺灣高等法院刑事判決                 98年度上易字第486號
上  訴  人  臺灣新竹地方法院檢察署檢察官
被      告  丙○○
                    號（現另案於臺灣新竹監獄執行中）
上列上訴人因被告竊盜案件，不服臺灣新竹地方法院97年度易字
第902號，中華民國97年12月31日第一審判決（起訴案號：臺灣
新竹地方法院檢察署97年度偵字第6520號、第6524號、第6871號
），提起上訴，本院判決如下：
    主  文
上訴駁回。
    事實及理由
一、本案經本院審理結果，認第一審判決以被告丙○○於原判決
    構成犯罪事實欄之(1)、(2)、(3)、(5)所為，均係犯刑法第320
    條第1項之竊盜罪。於原判決構成犯罪事實欄之(4)所為，係
    犯刑法第321條第1項第3款之攜帶兇器竊盜罪。被告丙○○
    與陳美玲2人間，就原判決構成犯罪事實欄中之(2)部分之竊
    盜犯行，有犯意聯絡及行為分擔，為共同正犯。且被告為累
    犯，各罪應依刑法第47條第1項規定，加重其刑。被告丙○○所犯前開普通竊盜4罪、加重竊盜1罪，各罪間犯意各別、
    行為互殊，應分論併罰。乃審酌被告不思以勞力賺取所需，
    因為缺少交通工具及缺錢花用而起意偷竊的犯罪動機、目的
    及手段，任意竊取他人之財物，其所為顯不尊重他人財產權
    益，及竊盜所得財物之價值，以及被告犯後坦承犯行等一切
    情狀，判決「丙○○犯竊盜罪，累犯，處有期徒刑肆月。又
    共同犯竊盜罪，累犯，處有期徒刑肆月。又犯竊盜罪，累犯
    ，處有期徒刑伍月。又犯攜帶兇器竊盜罪，累犯，處有期徒
    刑捌月。又犯竊盜罪，累犯，處有期徒刑陸月。應執行有期
    徒刑貳年。」；認事用法及量刑均無不當，應予維持，並引
    用第一審判決書記載之事實、證據及理由（如附件原審判決
    書）。
二、本案事證已明。檢察官上訴意旨仍執起訴時之主張，稱原審
    判決未諭知被告保安處分，量刑過輕，而指摘原判決不當
    等語。惟查原審判決理由之審酌欄業已說明被告竊盜之標的
    並非貴重之物，原審業已定其應執行之刑2年，刑期難謂不
    重。再本院斟酌被告現另案於臺灣新竹監獄執行中，據被告
    前科表所載，被告現受徒刑之執行，指揮書執畢日期為103
    年5月2日，若再加上本案應執行有期徒刑2年，接續或合併
    執行結果，刑期甚長，亦足以矯正被告之竊盜行為。是本院
    認檢察官之上訴為無理由，應予駁回。
據上論斷，應依刑事訴訟法第373條、第368條，判決如主文。
本案經檢察官劉文水到庭執行職務。
中    華    民    國    98    年    3     月    24    日
                  刑事第一庭    審判長法  官  葉騰瑞
                                      法  官  莊明彰
                                      法  官  王炳梁
以上正本證明與原本無異。
不得上訴。
                                      書記官  陳佳伶
中    華    民    國    98    年    3     月    24    日
附錄本案論罪科刑法條全文：
刑法第320條第1項：
意圖為自己或第三人不法之所有，而竊取他人之動產者，為竊盜
罪，處5年以下有期徒刑、拘役或500元以下罰金。
刑法第321條第1項第3款：
犯竊盜罪而有左列情形之一者，處6月以上、5年以下有期徒刑：
三、攜帶兇器而犯之者。
附件：
臺灣新竹地方法院刑事判決              97年度易字第902 號
公  訴  人  臺灣新竹地方法院檢察署檢察官
被      告  丙○○  男  28歲（民國○○年○○月○○日生）
                    身分證統一編號：Ｚ000000000號
                    住桃園縣楊梅鎮上湖里16鄰下四湖71之2
                    號
                    （現因另案在臺灣新竹監獄受刑中）
上列被告因竊盜案件，經檢察官提起公訴（97年度偵字第6520號
、第6524號、第6871號），本院依簡式審判程序判決如下：
    主  文
丙○○犯竊盜罪，累犯，處有期徒刑肆月。又共同犯竊盜罪，累
犯，處有期徒刑肆月。又犯竊盜罪，累犯，處有期徒刑伍月。又
犯攜帶兇器竊盜罪，累犯，處有期徒刑捌月。又犯竊盜罪，累犯
，處有期徒刑陸月。應執行有期徒刑貳年。
    事實及理由
壹、構成犯罪事實：
    丙○○(1)於民國96年8 月17日上午10時許，在新竹市○○路
    176 巷巷口旁，見劉呈材所有、己○○所使用、停放路旁之
    車牌號碼JS9-106 號重型機車鑰匙未拔下，竟出於為自己不
    法所有目的的犯罪意思，徒手竊取該部價值約新臺幣（下同
    ）1 萬5,000 元之重型機車，得手後供己代步使用。(2)丙○○於96年8 月20日晚上7 時20分許，夥同其姐陳美玲（所涉
    竊盜部分由檢察官另行偵辦）騎乘前述JS9-106 號贓車，2
    人共同出於為自己不法所有目的的犯罪意思聯絡及行為分擔
    ，前往乙○○所經營位於新竹市○區○○街40巷11號1 樓之
    「金銀雜貨店」，由陳美玲假冒顧客引乙○○進入店後取貨
    ，丙○○再趁機靠近櫃臺竊取乙○○所有、置於收銀機內之
    現金6,000 元，因乙○○在店後發覺而出來察看，丙○○見
    狀乃匆促逃逸，倉皇中在現場遺留JS9-106 號贓車及內有友
    人劉智偉交付其使用之0000000000號SIM 卡之行動電話1 具
    ；至於陳美玲亦於警方到達現場前，趁隙逃逸無蹤，事後丙○○分得贓款2,000 元，陳美玲則分得贓款4,000 元，均花
    用殆盡。經警調閱0000000000號電話通聯紀錄查證後，始循
    線查獲。(3)丙○○又出於為自己不法所有目的的犯罪意思，
    於96年12月12日下午2 時40許，在新竹縣竹東鎮○○路○ 段
    193 號「全國電子專賣店」內，趁該店店長戊○○、候任店
    長丁○○2 人不注意之際，徒手伸入未上鎖之玻璃櫥窗，竊
    取2 台數位相機，旋即離開該店；(4)丙○○於竊取上開2 台
    數位相機約隔幾分鐘後，又出於為自己不法所有目的的犯罪
    意思，自店門口進入該店店內，持足以攻擊人身，危害人生
    命、身體安全，在客觀上具有危險性可供兇器使用的瑞士刀
    1 支（未扣案），撬開玻璃櫃之鎖匙，徒手伸入櫃內，再竊
    取2 台數位相機。得手後，丙○○均上網拍賣變現，得款2
    萬多元花用殆盡。嗣為警採集店內遺留之指紋送驗比對後，
    而得知上情。(5)丙○○又出於為自己不法所有目的的犯罪意
    思，於97年6 月18日晚上9 時17分許，前往新竹市○區○○
    路2 段234 號「臺灣大哥大門市店」內，佯稱欲購買手機，
    再趁甲○○轉身取物未注意之際，徒手竊取甲○○所有、置
    於櫃臺桌上之Sony Ericsson600i 黑色手機1 支，得手後搭
    配其姊夫黃俊展所申辦之0000000000號門號使用，復將該支
    贓物手機以4,000 元之價格，上網賣予綽號「阿車」之姓名
    年籍不詳網友使用。嗣為警調閱失竊手機序號通聯而循線查
    獲。
貳、程序方面：
    本件被告丙○○所犯竊盜、加重竊盜等罪，均非死刑、無期
    徒刑、最輕本刑為3 年以上有期徒刑之罪，或高等法院管轄
    第一審之案件，被告於本院準備程序進行中，就被訴事實為
    有罪之陳述，經本院認合於刑事訴訟法第273 條之1 第1 項
    之規定，裁定進行簡式審判程序，此合先敘明。
、認定犯罪事實所根據的證據及理由：
一、被告丙○○於警局詢問時、檢察官偵查中、本院準備程序及
    簡式審判程序訊問時之自白。
二、證人即被害人己○○、戊○○、丁○○、甲○○分別於警詢
    時之指述，及證人即被害人乙○○於警詢時及偵查中之指述
    。
三、證人陳美玲、黃俊展分別於警詢時之證述。
四、贓物認領保管單1 張、受（處）理案件明細表1 張、新竹市
    警察局車輛尋獲電腦輸入單1 張、JS9-106 號重型機車車籍
    查詢基本資料詳細畫面及失車唯讀案件基本資料各1 張在卷
    可查。
五、新竹市警察局湳雅派出所陳報單、受理各類案件紀錄表及發
    生竊盜案件紀錄表各1 張、刑案現場測繪圖1 份、陳美玲刺
    青圖案照片4 張附卷可查。
六、內政部警政署刑事警察局97年2 月18日刑紋字第0970009134
    號鑑驗書1 份、勘察採證同意書1 份、新竹縣警察局竹東分
    局竊案現場勘查通報單1 張、證物清單1 張、現場勘查照片
    48幀在卷可證。
七、0000000000號門號申請使用人資料及通聯紀錄1 份、指認照
    片2 張、監視錄影畫面擷取之照片1 份附卷可證。
肆、論罪科刑的理由：
一、論罪：
（一）按刑法第321 條第1 項第3 款攜帶兇器竊盜罪所謂之兇器
      ，其種類並無限制，凡客觀上足對人之生命、身體、安全
      構成威脅，具有危險性之器械均屬之，此有最高法院79年
      度台上字第5253號判例意旨可資參照。而瑞士刀係金屬製
      品，質硬而形尖，客觀上得持以攻擊人身，對人之生命、
      身體、安全構成威脅，為具有相當危險性之器械，證諸前
      開判例意旨，自屬刑法第321 條第1 項第3 款所稱之兇器
      。
（二）被告丙○○於構成犯罪事實欄(1)、(2)、(3)、(5)所為，均係
      犯刑法第320 條第1 項之竊盜罪。於構成犯罪事實欄(4)所
      為，係犯刑法第321 條第1 項第3 款之攜帶兇器竊盜罪。
（三）共同正犯：被告丙○○與陳美玲2 人間，就上開構成犯罪
      事實欄(2)之竊盜犯行，有犯意聯絡及行為分擔，為刑法第
      28條之共同正犯。
（四）數罪併罰：被告丙○○所犯前開竊盜4 罪、加重竊盜1 罪
      各罪間，犯意各別、行為互殊，應予以分別論罪，合併處
      罰之。
（五）累犯：被告丙○○前曾於92年11月間，因竊盜案件，經本
      院於95年3 月1 日，以93年度易字第432 號刑事判決，判
      處有期徒刑1 年，嗣於95年3 月27日確定；又於93年8 月
      間，因違反毒品危害防制條例案件，經本院於94年7 月8
      日，以94年度訴字第302 號刑事判決，分別判處有期徒刑
      7 月、3 月，並經定應執行刑為有期徒刑10月，嗣於94年
      7 月25日確定；又於93年10月間，因竊盜案件，經本院於
      94年3 月3 日，以93年度易字第598 號刑事判決，判處有
      期徒刑1 年4 月，嗣提起上訴，經臺灣高等法院於94年5
      月24日，以94年度上易字第506 號刑事判決駁回上訴確定
      ；又於94年7 月間，因竊盜案件，經本院於94年12月27日
      ，以94年度竹簡字第723 號刑事簡易判決，判處有期徒刑
      2 月，嗣於95年1 月16日確定。上開案件並經裁定應執行
      有期徒刑3 年1 月確定，於94年6 月17日入監執行，並於
      96年2 月16日縮短刑期假釋出監，原假釋期滿日為96年9
      月25日，嗣因另案經撤銷假釋，再經減刑裁定定應執行有
      期徒刑1 年6 月15日確定，因已執行2 年5 月21日，減刑
      後已無庸執行，而於97年8 月14日由檢察官指揮報結，並
      以96年7 月16日中華民國九十六年罪犯減刑條例生效之日
      視為執行完畢之日（最高法院97年度台非字第302 號號判
      決意旨參照）等情，有臺灣高等法院被告前案紀錄表及刑
      案資料查註紀錄表各1 份為證，其於5 年以內故意再犯本
      件有期徒刑以上之罪，為累犯，應依刑法第47條第1 項規
      定，加重其刑。
二、科刑：
（一）主刑：審酌被告不思以勞力賺取所需，因為缺少交通工具
      及缺錢花用而起意偷竊的犯罪動機、目的及手段，任意竊
      取他人之財物，其所為顯不尊重他人財產權益，及竊盜所
      得財物之價值，以及被告犯後坦承犯行等一切情狀，分別
      量處如主文所示之刑，並定其應執行之刑，以示懲儆。至
      起訴書建議諭知被告丙○○強制工作，雖非無見，惟本院
      認被告自警詢、偵查中及本院審理中均能坦白承認犯行，
      尚知悔悟，而被告竊盜行為雖有多次，惟各次竊盜所得價
      值有限，惡性亦非重大，上開量處之刑已足使被告知所警
      惕，尚無予以強制工作之必要，併予敘明。
（二）不另為沒收之說明：至於供犯罪所用之瑞士刀1 支，被告
      否認為其所有，且既非違禁物、又未扣案，爰不予宣告沒
      收，併此敘明。
伍、適用法律依據：
一、程序法方面：刑事訴訟法第273 條之1 第1 項、第299 條第
    1 項前段。
二、實體法方面：刑法第28條、第320 條第1 項、第321 條第1
    項第3 款、第47條第1 項、第51條第5 款，刑法施行法第1
    條之1 第1 項、第2 項前段，判決如主文。
本案經檢察官陳玉華到庭執行職務。
中    華    民    國    97    年    12    月    31    日
                  刑事第四庭法  官  馮俊郎
以上正本證明與原本無異。
如不服本判決，應於判決送達後10日內向本院提出上訴書狀。上
訴書狀應敘述具體理由，未敘述上訴理由者，應於上訴期間屆滿
後20日內補提理由書狀於本院（均須按他造當事人之人數附繕本
）「切勿逕送上級法院」。
中    華    民    國    97    年    12    月    31    日
                            書記官  鄧雪怡
附錄本案論罪科刑實體法條全文：
＊刑法第320 條第1 項：
意圖為自己或第三人不法之所有，而竊取他人之動產者，為竊盜
罪，處5 年以下有期徒刑、拘役或500 元以下罰金。（罰金之貨
幣單位改為新臺幣，並提高為30倍）
＊刑法第321 條第1 項第3 款：
犯竊盜罪而有左列情形之一者，處6 月以上、5 年以下有期徒刑
：
三、攜帶兇器而犯之者。


司法院資訊處製作；財團法人民間司法改革基金會備份。
